智慧財產及商業法院民事判決  
111年度民商訴字第14號
原      告  創達國際實業有限公司

兼法定代理
人          劉佳雯              
共      同
訴訟代理人  姜萍律師 
            陳婉榕律師  
被      告  創盛國際實業有限公司


法定代理人  吳登賢              
上列當事人間侵害商標權有關財產權爭議事件，本院於民國111
年6月7日言詞辯論終結，判決如下：
    主  文
被告應給付原告劉佳雯新臺幣貳佰肆拾參萬伍仟伍佰零貳元，及
自民國一一○年十二月十日起至清償日止，按週年利率百分之五
計算之利息。
訴訟費用由被告負擔。
本判決於原告劉佳雯以新臺幣捌拾壹萬元為被告供擔保後，得假
執行。但被告如以新臺幣貳佰肆拾參萬伍仟伍佰零貳元為原告劉
佳雯預供擔保，得免為假執行。 
　　事實及理由
壹、程序方面：
    被告經合法通知，未於言詞辯論期日到場，核無民事訴訟法
    第386 條所列各款情事，爰依原告之聲請，由其一造辯論而
    為判決。 　　
貳、實體方面：
一、原告起訴主張：原告劉佳雯(下稱劉佳雯)為如附圖所示各商
    標(下合稱系爭商標)之商標權人，並於民國103年7月9日設
    立原告創達國際實業有限公司（下稱創達公司），從事殿堂
    級可頌之製造與銷售，創達公司於106年間創立「八月堂」
    、「KUKO」等品牌，在國内各大百貨、商場均設有專櫃據點
    ，然被告於訴外人即創達公司前員工吳○○主導下，未經劉佳
    雯、創達公司同意，擅自使用系爭商標及利用創達公司之設
    備、原物料與人力等資源，於108年3月7日至4月17日，在台
    茂購物中心開設「八月堂」快閃店(下稱快閃店)，銷售與系
    爭商標所指定使用之相同商品可頌麵包，故意侵害劉佳雯之
    系爭商標權而受有利益，致劉佳雯受有損害，劉佳雯得依商
    標法第69條第3項、第71條第1項第2款及民法第184條第1項
    、第179條規定，先位擇一請求被告賠償快閃店上開經營期
    間，扣除廣告、用電、清潔、信用卡手續、收銀機租金、抽
    成等費用後之銷售所得新臺幣(下同)243萬5,502元與法定遲
    延利息。又被告利用創達公司之資源及所創立之「八月堂」
    品牌經營快閃店，悖離經濟競爭秩序與商業倫理，榨取創達
    公司之經營成果，侵害創達公司經營「八月堂」品牌之權益
    而受有利益，致創達公司受有損害，創達公司得依民法第18
    4條第1項、第179條規定，備位擇一請求被告賠償快閃店上
    開經營期間銷售所得243萬5,502元與法定遲延利息，並先位
    聲明：㈠被告應給付劉佳雯243萬5,502元，及自起訴狀繕本
    送達翌日起至清償日止，按週年利率5%計算之利息。㈡願供
    擔保，請准宣告假執行。備位聲明：㈠被告應給付創達公司2
    43萬5,502元，及自起訴狀繕本送達翌日起至清償日止，按
    週年利率5%計算之利息。㈡願供擔保，請准宣告假執行。
二、被告未於言詞辯論期日到場，亦未提出書狀作何聲明或陳述
    。 　
三、得心證之理由：
　㈠劉佳雯主張其為系爭商標之商標權人及創達公司負責人。被
    告在訴外人即創達公司前員工吳○○主導下，未經其同意，擅
    自使用系爭商標，且利用創達公司之設備、原物料與人力等
    資源，於108年3月7日至4月17日，在台茂購物中心開設快閃
    店，銷售與如附圖一、三、五所示商標所指定使用之相同商
    品可頌麵包等情，業據提出系爭商標註冊資料(本院卷第41
    至46頁)、創達公司基本資料(本院卷第47至48頁)、創達公
    司公告(本院卷第49頁)、快閃店照片與統一發票(本院卷第5
    1至53頁)、臺灣臺北地方法院109年度智簡字第79號刑事簡
    易判決(本院卷第65至69頁)、廠商設櫃條件明細表(本院卷
    第221頁)為證，被告經合法通知未到庭爭執，亦未提出書狀
    為任何聲明或陳述，堪信劉佳雯上開主張屬實。至如附圖二
    、四、六所示商標指定使用之飲食店等商品或服務類別與被
    告銷售之可頌麵包商品類別顯不相同，難認被告係於同一商
    品，使用該等商標，劉佳雯主張被告於同一商品使用如附圖
    二、四、六所示商標，即無足取。
　㈡按未得商標權人同意，於同一商品，使用相同於註冊商標之
    商標者，為侵害商標權。商標權人對於因故意侵害其商標權
    者，得請求損害賠償。商標權人請求損害賠償時，得依侵害
    商標權行為所得之利益；於侵害商標權者不能就其成本或必
    要費用舉證時，以銷售該項商品全部收入為所得利益計算其
    損害，分別為商標法第68條第1項第1款、第69條第3項、第7
    1條第1項第2款所明定。被告在創達公司前員工吳○○主導下
    ，未經商標權人劉佳雯同意，在快閃店銷售可頌麵包時，使
    用指定於相同商品之如附圖一、三、五所示商標，已如前述
    ，可認被告係故意侵害如附圖一、三、五所示之商標權，劉
    佳雯依商標法第69條第3項規定請求被告賠償其損害，即有
    理由。又被告利用創達公司之資源，於上開期間所開設之快
    閃店，扣除廣告、用電、清潔、信用卡手續、收銀機租金、
    抽成等費用後，銷售所得合計243萬5,502元，有專櫃對帳單
    可佐(本院卷第55至58頁)，被告未就其他成本或必要費用舉
    證，劉佳雯依商標法第71條第1項第2款規定請求被告賠償扣
    除上開費用後之銷售所得243萬5,502元，於法有據。另審酌
    被告係利用創達公司資源經營快閃店，且故意侵害商標權，
    攀附商標之商譽，造成商標之損害非微，其侵害態樣與所得
    利益非低，本院認依商標法第71條第1項第2款規定計算被告
    賠償金額243萬5,502元，未顯不相當，無依同條第2項酌減
    之必要，附此敘明。
四、末按給付無確期限者，債務人於債權人得請求給付時，經其
    催告而未為給付，自受催告時起，負遲延責任。其經債權人
    起訴而送達訴狀，或依督促程序送達支付命令，或為其他相
    類之行為者，與催告有同一之效力。遲延之債務，以支付金
    錢為標的者，債權人得請求依法定利率計算之遲延利息。應
    付利息之債務，其利率未經約定，亦無法律可據者，週年利
    率為5%。民法第229條第2項、第233條第1項前段、第203條
    分別定有明文。本件係請求損害賠償之債，屬無確定期限之
    債務，原告依法應為催告，被告始負遲延責任，而應給付法
    定遲延利息。查劉佳雯以起訴請求被告給付而送達訴狀，與
    催告有同一之效力，而起訴狀繕本係於110年12月9日送達被
    告收受，有送達證書可佐（本院卷第103頁），依前開規定
    ，劉佳雯併請求自起訴狀繕本送達翌日即同年月10日起至清
    償日止，按週年利率5%計算之利息，亦屬有據。
五、綜上所述，劉佳雯依商標法第69條第3項、第71條第1項第2
    款規定，請求被告給付243萬5,502元，及自110年12月10日
    起至清償日止，按週年利率5%計算之利息，為有理由，應予
    准許。至劉佳雯其餘請求權基礎，縱經審酌，無從為更有利
    於劉佳雯之判斷，爰不加以論究。又本件先位之訴既有理由
    ，備位之訴即毋庸予以審究。
六、劉佳雯陳明願供擔保聲請宣告假執行，經核於法並無不合，
    爰酌定相當之擔保金額予以准許，併依職權酌定相當擔保金
    額，宣告准被告預供擔保而免為假執行。　　
七、本件判決基礎已臻明確，劉佳雯其餘攻擊方法及訴訟資料經
    本院斟酌後，核與判決結果不生影響，不另一一論述，併此
    敘明。　　
八、據上論結，劉佳雯之訴為有理由，依智慧財產案件審理法第
    1條，民事訴訟法第385條第1項前段、第78條、第87條第1項
    、第390條第2項、第392條第2項，判決如主文。
中　　華　　民　　國　　111 　年　　6 　　月　 24　　日
                        智慧財產第四庭
                                法  官　  林昌義
以上正本證明與原本無異。
如對本判決上訴，須於判決送達後20日之不變期間內，向本院提
出上訴狀。如委任律師提起上訴者，應一併繳納上訴審裁判費。
中　　華　　民　　國　　111 　年　　6 　 月　　24　　日
　　　　　　　　　　　　　     書記官　  洪雅蔓